【裁判字號】    90,交易,281
【裁判日期】    900913
【裁判案由】    過失傷害
【裁判全文】
臺灣臺南地方法院刑事判決                          九十年度交易字第二八一號
    公  訴  人  臺灣台南地方法院檢察署檢察官
    被      告  乙○○
右列被告因過失傷害案件，經檢察官提起公訴（九十年度調偵字第二九號），本院判
決如左：
    主  文
乙○○因過失傷害人，處有期徒刑參月，如易科罰金，以參佰元折算壹日。
    事  實
一、乙○○於民國八十九年十月二十八日二十一時五十七分許，駕駛車牌號碼ＢＴ─
    ９８９７號自小客車，沿一號省道由南往北方向行駛，途經台南縣仁德鄉○○村
    ○○路（即上揭省道）與二仁路口時，原應注意汽車行進中駕駛人應注意車前狀
    況，隨時採取必要安全措施之規定。而依當時天候晴、路面乾燥、無缺陷，又無
    不能注意之情事，竟疏於注意及此，於行經該路段時，竟貿然行駛，適有丙○○
    駕駛車牌號碼ＦＮ７─０３２號重型機車，後座搭載乘客甲○○，由二仁路左轉
    中正路，亦未注意轉彎車應讓直行車先行，致二車於該路口撞及，丙○○等二人
    人車倒地，丙○○受有後枕血腫及多處瘀傷等傷害，甲○○則受有右肘撕裂傷及
    多處瘀傷等傷害。
二、案經被害人丙○○、甲○○訴由台南縣警察局歸仁分局報告臺灣臺南地方法院檢
    察署檢察官偵查起訴。
    理  由
一、訊據被告乙○○矢口否認涉有過失傷害之犯行，辯稱：伊到路口有減速並按喇叭
    云云。惟查，右揭事實業據告訴人丙○○、甲○○於警、偵訊時指訴綦詳，復有
    交通事故調查報告表、現場照片五幀及診斷証明書附卷可稽。是被告上開所辯，
    顯係事後卸責之詞，不足採信。按汽車行進中駕駛人應注意車前狀況，隨時採取
    必要安全措施。道路交通安全規則第九十四條第三項定有明文，被告駕車自應注
    意上述道路交通安全規定。又依附卷之交通事故調查報告表所載，本件肇事當時
    天候晴、路面乾燥、無缺陷、視距良好，又無不能注意之情事，被告竟疏未注意
    及此，而貿然偏行駛以致肇事，造成告訴人丙○○、甲○○受傷，可證被告之駕
    車失當行為，顯有過失，且其過失行為與告訴人之受傷間，具有相當因果關係。
    且本件車禍經送台灣省台南區車輛行車事故鑑定委員會鑑定，認定；丙○○駕駛
    重機車轉彎車未讓直行車先行，為肇事主因。乙○○駕駛小客車未注意車前狀況
    ，為肇事次因，其結論亦同上開見解，有該委員會九十年五月二十五日函送之南
    鑑字第八九一四六○號鑑定意見書一份在卷可參。本院雖為求慎重，復委託台灣
    省量行車事故覆議委員會再行覆議，但該會函覆因涉及號誌問題，無法覆議，惟
    本院認遞一次鑑定應與事實尚屬相符，是綜上所查，被告過失傷害犯行，事證明
    確，堪予認定。
二、核被告乙○○因過失致告訴人受有傷害，所為係犯刑法第二百八十四條第一項前
    段之過失傷害罪。又被告一行為致告訴人二人受傷害，觸犯二相同罪名之罪，為
    想像競合犯，應從一重處斷。爰審酌被告過失之程度較輕、犯罪所生之危害及犯
    罪後之態度等一切情狀，處如主文所示之刑，併諭知易科罰金之折算標準，以資
    懲儆。
據上論斷，應依刑事訴訟法第二百九十九條第一項前段、刑法第二百八十四條第一項
前段、第四十一條第一項前段、第五十五條、罰金罰鍰提高標準條例第一條前段、第
二條判決如主文。
本案經檢察官王森榮到庭執行職務。
中    華    民    國      九十      年      九      月      十三        日
                              臺灣臺南地方法院交通法庭
                                      法  官  何  清  池
右正本證明與原本無異。
如不服本判決，應於判決送達後十日內向本院提出上訴狀( 應附繕本 )。
                                      書記官  林  木  村
中    華    民    國      九十      年      九      月      十三        日
附錄本案論罪科刑法條全文：
中華民國刑法第二百八十四條第一項：
 (過失傷害罪)
因過失傷害人者，處六月以下有期徒刑、拘役或五百元以下罰金，致重傷者，處一年
以下有期徒刑、拘役或五百元以下罰金。


司法院資訊處製作；財團法人民間司法改革基金會備份。
